【裁判字號】    90,交易,7
【裁判日期】    900821
【裁判案由】    過失傷害
【裁判全文】
臺灣臺南地方法院刑事判決                              九十年度交易字第七號
    公  訴  人  臺灣台南地方法院檢察署檢察官
    被      告  甲○○
右列被告因過失傷害案件，經檢察官提起公訴（八十九年度偵字第一一九０一號），
本院判決如左：
    主  文
甲○○因過失傷害人，處拘役肆拾日，如易科罰金，以參佰元折算壹日。
    事  實
一、甲○○於民國八十九年七月十日晚間十一時三十分許，駕駛車牌號碼Ｙ九─四三
    八五號自用小客車，沿台南市○○○路○段八十巷，由西向東方向行駛，途經該
    巷道與中華東路一段幹線道交岔路口（該交岔路口號誌因故障，未運作），欲左
    轉駛入中華東路一段幹線道時，理應注意汽車行經無號誌之交岔路口，應減速慢
    行，作隨時停車之準備；且應注意車輛行至誌故障而無交通警察指揮交岔路口，
    支線道車應暫停讓幹線道車先行，而依當時天候晴朗、夜間有照明、路面乾燥無
    缺陷、道路上未有任何障礙物、視距復屬良好等情形以觀，客觀上亦無不能注意
    之情事，其竟疏於注意減速慢行，及暫停讓幹線道車先行，即貿然進入該交岔路
    口。適有丙○○酒後（經警測得丙○○吐氣所含酒精成份達每公升０．八一毫克
    ，其涉犯公共危險罪部分，另經本院審結。）騎乘車牌號碼ＮＦＦ─二四六號重
    型機車，沿中華東路一段幹線道，亦疏未注意車前狀況，即由北往南疾駛至上開
    交岔路口，甲○○因有前述過，致見狀業已閃煞不及，其自用小客車左前車頭葉
    子板處與丙○○所騎乘機車車頭相撞擊，丙○○隨即人車倒地，受有右股骨粉碎
    性骨折之傷害。車禍事故發生後，甲○○主動報警，並向警員報告車禍經過，在
    警員尚不知何人為肇事車輛之駕駛人前自首犯行，接受裁判。
二、案經丙○○訴由台南市警察局第一分局報告臺灣臺南地方法院檢察署檢察官偵查
    起訴。
    理  由
一、右述犯罪事實，業據被告甲○○本院審理中坦白承認，核與告訴人丙○○指訴情
    節大致相符，並經證人丁○○、乙○○結證屬實，而告訴人係因本件車禍，而受
    有如事實欄所載等傷害，復有國立成功大學醫學院附設醫院八十九年九月二十八
    日診斷證明書、暨該院九十年三月三十日（九０）成附醫病歷字第一八六八號函
    及病患診療資料摘錄表各一份附卷可參。
二、按車輛行經無號誌之交岔路口時，應減速慢行，作隨時停車之準備；又車輛行至
    無號誌或號誌故障而無交通警察指揮交岔路口，支線道車應暫停讓幹線道車先行
    ，道路交通安全規則第九十三條第一項第四款及第一百零二條第一項第二款分別
    定有明文。本件被告甲○○駕車行經肇事地點，時值該交岔路口之號誌燈，因故
    故障，未能運作，而呈無路號誌之狀況時，理應注意上開道路交通安全規則，而
    當時天候晴朗、路面乾燥無缺陷、道路上未有任何障礙物、視距復屬良好等情形
    ，亦有道路交通事故調查報告表一紙載明可考。又當時雖屬夜間，惟肇事地點有
    照明設備，此有現場照片十張在卷可參（道路交通事故調查報告表光線一欄誤載
    為日間自然光線），據此判斷，客觀上並無不能注意之情事，其竟疏於注意減速
    慢行，及未暫停讓幹線道車先行，即貿然通過該交岔路口，致與告訴人丙○○所
    騎機車相撞，是被告之駕駛行為，顯有過失。況本件經送台灣省台南區行車事故
    鑑定委員會暨臺灣省車行車事故覆議鑑定委員會鑑定結果，亦均持相同見解，有
    各該委員會九十年四月二十日南鑑字第八九一一九０號函及所附之鑑定意見書、
    九十年七月十二日府覆議字第九０一一五八號函各一份在卷可參，此益證被告駕
    車肇事致告訴人受傷之行為，確有過失無疑。末查，本件告訴人丙○○係因此次
    車禍，而受有如事實欄所載之傷害，故被告甲○○之過失駕車行為，與告訴人所
    受之傷害結果間，復具有相當因果關係。是本件事證已臻明確，被告過失傷害之
    犯行堪予認定。
三、核被告甲○○所為，係犯刑法第二百八十四條第一項前段之普通過失傷害罪。被
    告於肇事後犯罪未被有偵查權之公務員或機關發覺前，向警方自首坦承犯行，進
    而接受裁判，有警訊筆錄一件在卷可稽，爰依自首之規定減輕其刑。本院審酌被
    告之生活狀況、品行、智識程度、犯罪所生之危險或損害，且告訴人丙○○所受
    傷勢亦屬嚴重，然告訴人酒後騎乘機車行經無號誌交岔路口，亦疏未減速慢行及
    注意車前狀況，同為本件車禍發生之肇事原因，則有前述鑑定意見書存卷可佐，
    且被告犯罪後業已坦承所為，態度尚稱良好等一切情狀，量處如主文所示之刑，
    並諭知易科罰金之折算標準，以資懲儆。
據上論斷，應依刑事訴訟法第二百九十九條第一項前段，刑法第二百八十四條第一項
前段、第六十二條前段、第四十一條第一項前段，罰金罰鍰提高標準條例第一條前段
、第二條，判決如主文。
中      華      民      國    九十      年      八      月    二十一    日
                                臺灣臺南地方法院交通法庭
                                        法  官    田  幸  艷
右正本證明與原本無異。
如不服本判決，應於判決送達後十日內向本院提出上訴狀( 應附繕本 )。
                                        書記官    廖  明  娟
中      華      民      國    九十      年      八      月    二十一    日
附錄本案論罪科刑法條全文：
刑法第二百八十四條第一項（普通過失傷害罪）
因過失傷害人者，處六月以下有期徒刑、拘役或五百元以下罰金，致重傷者，處一年
以下有期徒刑、拘役或五百元以下罰金。


司法院資訊處製作；財團法人民間司法改革基金會備份。
